【裁判字號】    89,易,3976
【裁判日期】    891229
【裁判案由】    贓物
【裁判全文】
臺灣高雄地方法院刑事判決                        八十九年度易字第三九七六號
    公  訴  人  臺灣高雄地方法院檢察署檢察官
    被      告  乙○○
右列被告因贓物案件，經檢察官提起公訴（八十九年度偵字第一六八五一號），本院
判決如左：
    主  文
乙○○收受贓物，累犯，處拘役伍拾日，如易科罰金，以參佰元折算壹日。
    事  實
一、乙○○前因違反動產擔保交易法，經臺灣高雄地方法院八十四年度易字第六七七
    五號判決判處有期徒刑五月，於八十八年三月二十五日執行完畢。竟仍不知悔改
    ，明知ＹＺＲ─六九五號機車係來源不正之贓車，竟仍於八十九年七月二十四日
    十五時許（起訴書誤植為二十五日），在高雄市左營區○○○路與至真路口附近
    ，向不詳之友人「阿西」借用該機車，作為平日上下班之交通工具。嗣於同年月
    二十六日二十二時四十分許，謝某騎用該贓車，途經同區○○路與榮佑路口，為
    警查獲。
二、案經高雄市政府警察局移請臺灣高雄地方法院檢察署檢察官偵查起訴。
    理  由
一、訊之被告乙○○矢口否認有右揭犯行，辯稱：本件機車係伊向「阿西」借用，作
    為上下班之交通工具，然伊不知係贓車云云。惟查被告向阿西借用本件機車係作
    為上下班之交通工具，則係長期而持續之借用，與出借人之間交情應屬匪淺，豈
    有無法提供「阿西」之真實姓名及年籍或住所等資料以供查証之理，足見其收受
    該機車之來源不正，是無法提供正當之上手以供查証。次查其提供本院之「阿西
    」住處「高雄縣彌陀鄉○○路下山巷一弄七號」，實際並無此址，業經高雄縣彌
    陀鄉戶政事務所八十九年十一月二日（八九）彌鄉戶字第一八六一號函附卷可按
    ，益徵其不敢供出該不正之來源，足認其收受本件機車時應已知贓，否則焉有不
    供出該來源以証其清白之理。再者，被告既係準備長期而持續使用該機車，如非
    明知來源不正，亦無不向出借該車之人索取行車執照之理。綜上所述，被告所辯
    顯係卸責之詞，不足採信。此外，本件機車係甲○○於八十九年七月二十二日十
    五時，在高雄市○○區○○路四十一巷八號前失竊之贓車，亦經甲○○之父親萬
    振雄於警訊中指述綦詳，並有車輛失竊資料個別查詢報表一份在卷可稽。被告犯
    行事証明確，應堪認定。
二、核被告明知阿西出借之本件機車係贓車，仍加以收受借用，係犯刑法第三百四十
    九條第一項之收受贓物罪。其前因違反動產擔保交易法，經臺灣高雄地方法院八
    十四年度易字第六七七五號判決判處有期徒刑五月，於八十八年三月二十五日執
    行完畢。此有臺灣高等法院被告全國前科紀錄表一份附卷可稽，其仍於五年內再
    犯本件有期徒刑以上之罪，應依刑法第四十七條累犯之規定加重其刑。爰審酌被
    告收受本件贓車僅係作為工作之交通工具，並非轉賣圖利，惡性尚輕，及犯後仍
    未坦承犯行等一切情狀，量處如主文所示之刑，並諭知如易科罰金之折算標準。
    扣案機車鑰匙一支係「阿西」於出借該機車時同時交付予被告，並非被告所有之
    物，自無庸宣告沒收，附此敘明。
據上論斷，應依刑事訴訟法第二百九十九條第一項前段、刑法第三百四十九條第一項
、第四十一條、第四十七條、罰金罰鍰提高標準條例第一條前段、第二條，判決如主
文。
本案經檢察官楊慶瑞到庭執行職務。
中      華      民      國      八十九    年    十二    月    二十九    日
                                    臺灣高雄地方法院刑事第七庭
            法  官  蔡  國  卿
右正本證明與原本無異。
如不服本判決，應於判決送達後十日內，向本院提出上訴狀。
                                        書記官  邱  靜  銘
中      華      民      國      八十九    年    十二    月    二十九    日
附錄本案判決論罪科刑之法條
刑法第三百四十九條第一項：
收受贓物者，處三年以下有期徒刑、拘役或五百元以下罰金。


司法院資訊處製作；財團法人民間司法改革基金會備份。
